【裁判字號】    98,訴,4549
【裁判日期】    981231
【裁判案由】    毒品危害防制條例
【裁判全文】
臺灣板橋地方法院刑事判決              98年度訴字第4549號
公  訴  人  臺灣板橋地方法院檢察署檢察官
被      告  潘中心
上列被告因違反毒品危害防制條例案件，經檢察官提起公訴（98
年度毒偵字第8438號），被告於準備程序中就被訴事實為有罪之
陳述，經告知簡式審判程序之旨，並聽取當事人之意見後，本院
合議庭裁定由受命法官獨任進行簡式審判程序，判決如下：
    主  文
潘中心施用第一級毒品，處有期徒刑捌月，扣案之注射針筒壹支
沒收；又施用第二級毒品，處有期徒刑肆月。應執行有期徒刑拾
月，扣案之注射針筒壹支沒收。
    事  實
一、潘中心前因施用毒品案件，經臺灣臺北地方法院以94年度毒
    聲字第651 號裁定送觀察、勒戒後，認無繼續施用毒品之傾
    向，於民國95年1 月3 日釋放出所，並經臺灣臺北地方法院
    檢察署檢察官以94年度毒偵緝字第331 號為不起訴處分確定
    。於前開觀察、勒戒執行完畢釋放後5 年內，基於施用第一
    級毒品海洛因及第二級毒品甲基安非他命之犯意，於98年11
    月7 日15時許，在臺北縣永和市錢櫃KTV 永和店大廳廁所內
    ，以將海洛因加水稀釋後，再以針筒注射手臂血管之方式，
    施用第一級毒品海洛因1 次；另於同日19、20時許，在其友
    人位於臺北縣中和市○○路住處，以將甲基安非他命置於玻
    璃球內燒烤吸食其煙霧之方式（起訴書略載時間、地點、方
    式，均予補充），施用第二級毒品甲基安非他命1 次。嗣於
    同年月8 日18時23分許，在臺北縣中和市○○路○ 段299 號
    前為警查獲，並扣得潘中心所有供施用海洛因所用之注射針
    筒1 支，經其同意採尿送驗結果，呈鴉片類嗎啡及甲基安非
    他命陽性反應，而悉上情。
二、案經臺北縣政府警察局中和第二分局報告臺灣板橋地方法院
    檢察署檢察官偵查起訴。
    理  由
一、本件被告潘中心所犯為死刑、無期徒刑、最輕本刑為3 年以
    上有期徒刑以外之罪，且非高等法院管轄第一審之案件，於
    本院準備程序進行中，被告就被訴事實為有罪之陳述，經告
    知被告簡式審判程序之旨，並聽取公訴人及被告之意見後，
    本院合議庭裁定由受命法官獨任進行簡式審判程序，合先敘
    明。
二、上揭犯罪事實，業據被告於本院審理中坦承不諱，且被告在
    警局經其同意採尿送驗之結果，確呈第一級毒品海洛因之代
    謝物嗎啡及第二級毒品甲基安非他命之代謝物甲基安非他命
    陽性反應等情，有臺灣檢驗科技股份有限公司98年12月1 日
    出具之濫用藥物檢驗報告（報告編號：UL/2009/B0416 號）
    、臺北縣政府警察局中和第二分局毒品危害防制條例犯罪嫌
    疑人姓名代碼對照表、尿液檢體監管紀錄表各1 紙存卷足稽
    ，並有注射針筒1 支扣案可佐，足見被告自白核與事實相符
    。而被告前因施用毒品案件，經臺灣臺北地方法院以94年度
    毒聲字第651 號裁定送觀察、勒戒後，認無繼續施用毒品之
    傾向，於95年1 月3 日釋放出所，並經臺灣臺北地方法院檢
    察署檢察官以94年度毒偵緝字第331 號為不起訴處分確定等
    情，有臺灣高等法院被告前案紀錄表及臺灣板橋地方法院檢
    察署刑案資料查註紀錄表各1 份在卷足憑，其於強制戒治執
    行完畢釋放後5 年內再犯本件施用第一、二級毒品之罪，依
    毒品危害防制條例第23條第2 項之規定，即應依法追訴處罰
    。從而，本案事證明確，被告上開施用第一、二級毒品之犯
    行，洵堪認定，應予依法論科。
三、按海洛因及甲基安非他命分屬毒品危害防制條例第2 條第2
    項第1 款、第2 款所規定之第一、二級毒品。核被告所為，
    係犯毒品危害防制條例第10條第1 項施用第一級毒品罪及同
    條第2 項施用第二級毒品罪。其於施用前、後持有海洛因及
    甲基安非他命之低度行為，為其施用之高度行為所吸收，均
    不另論罪。被告所犯上開2 罪間，犯意各別，行為互殊，應
    予分論併罰。爰審酌被告前曾因施用毒品案件經觀察、勒戒
    之程序，竟猶不知悔改，復再犯本件施用毒品罪，顯然無視
    毒品對於其自身健康之戕害及對於社會安全與公共秩序之潛
    在危害；惟念及施用毒品固戕害個人健康至鉅，然就他人權
    益之侵害仍屬有限，兼衡其犯罪動機、目的、手段，且犯後
    坦承犯行，態度良好等一切情狀，分別量處如主文所示之刑
    ，並定其應執行之刑。扣案之注射針筒1 支，為被告所有供
    施用第一級毒品海洛因所用之物，業據被告供承在卷，爰依
    刑法第38條第1 項第2 款之規定宣告沒收。
據上論斷，應依刑事訴訟法第273 條之1 第1 項、第299 條第1
項前段，毒品危害防制條例第10條第1 項、第2 項，刑法第11條
前段、第51條第5 款、第38條第1 項第2 款，判決如主文。
本案經檢察官黃怡華到庭執行職務。
中    華    民    國    98    年    12    月    31    日
                  刑事第十五庭  法  官  廖欣儀
以上正本證明與原本無異。
如不服本判決應於收受判決後10日內向本院提出上訴書狀，並應
敘述具體理由。其未敘述上訴理由者，應於上訴期間屆滿後20日
內向本院補提理由書（均須按他造當事人之人數附繕本）「切勿
逕送上級法院」。
                                書記官  李逸翔
中    華    民    國    98    年    12    月    31    日
附錄本案論罪科刑法條全文：
毒品危害防制條例第10條
施用第一級毒品者，處6 月以上5 年以下有期徒刑。
施用第二級毒品者，處3 年以下有期徒刑。

司法院資訊處製作；財團法人民間司法改革基金會備份。
